臺灣臺中地方法院民事判決　94年度訴字第2162號
原　　　告　友聯產物保險股份有限公司
法定代理人　甲○○
訴訟代理人　乙○○
訴訟代理人　丙○○
被　　　告　丁○○
上當事人間請求損害賠償事件，本院於民國94年11月14日言詞辯
論終結，判決如左：
    主      文
被告應給付原告新臺幣壹佰肆拾萬元，及自民國九十四年八月三
日起至清償日止，按年息百分之五計算之利息。
訴訟費用由被告負擔。
本判決第一項於原告以新臺幣肆拾陸萬陸仟元供擔保後，得假執
行。
    事實及理由
壹、原告主張：被告丁○○明知汽車駕駛人飲用酒類後其吐氣所
    含酒精濃度超過每公升Ｏ‧二五毫克以上，不得駕車（丁○
    ○經警測得之吐氣所含酒精濃度為每公升Ｏ‧三三毫克，所
    涉公共危險部分另經公訴人為不起訴處分確定），竟仍於民
    國93年8月8日凌晨1時40分許在台中市○○街某處飲用啤酒
    後，駕駛車牌號碼9358—ＨＸ號自小客車，沿台中市○○路
    ○○村路○○○○路方向行駛，於同日凌晨1時50分許，行
    經台中市○○路221號前時，原應注意汽車迴車前，應暫停
    並顯示左轉燈光或手勢，看清無來往車輛，始得迴轉，且應
    注意汽車於劃有分向限制線、禁止變換車道線之路段，不得
    迴車，而依當時情形，並無不能注意之情事，竟疏未注意及
    此，貿然於該路段進行迴車，適同一時、地有被害人游爵榮
    騎乘車牌號碼Ｍ22—685號重機車後附載沈祿為，及王俊旗
    騎乘車牌號碼ＧＸＤ─528號重機車，沿台中市○○路○○
    村路○○○○路方向行駛，亦均應注意慢車應在慢車道上靠
    右循序行駛，不得隨意爭先、爭道、並行競駛、或駛入快車
    道內，而依當時情形，又無不能注意之情事，竟疏於注意，
    貿然行駛，由於雙方有上述之疏失，致雙方見對方駛來時，
    均已閃避不及，被害人游爵榮所騎乘之前開機車因而跨越雙
    黃線與被告所駕駛之前開自小客車車頭發生碰撞，王俊旗所
    騎乘之前揭機車隨後亦因閃避不及而與被告所駕駛之前開自
    小客車車尾發生碰撞，游爵榮、沈祿為及王俊旗三人因而人
    車倒地，游爵榮因此受有顱內出血之傷害；沈祿為則受有右
    側臉部擦挫傷、兩側上肢及左側下肢多處擦傷之傷害；王俊
    旗則受有右下腹擦挫傷及上下四肢多處擦挫傷之傷害，嗣三
    人經送醫急救，游爵榮仍於同年8月12日23時23分許因中樞
    衰竭宣告不治死亡。原告因而依強制汽車責任保險法第二十
    三條之規定，賠償被害人之繼承人游中銘新台幣0000000元
    。爰依強制汽車責任保險法第二十七條第一項第一款規定請
    求被告賠償前開金額及其法定遲延利息等語。並聲明：被告
    應給付原告0000000元及自起訴狀繕本送達翌日即94年8月3
    日起至清償日止，按週年利率百分之5計算之利息。
參、得心證之理由：
一、查原告主張之事實，業據其提出道路交通事故證明書影本、
    事故現場圖、臺灣臺中地方法院檢察署相驗屍體證明書影本
    、聲明繼承書、強制汽車保險理賠計算書及申請書影本各一
    件、戶籍謄本附卷為憑，自堪信為真實。
二、按強制汽車責任保險法所稱之汽車，係指公路法第2條第8款
    規定之汽車及行使道路之動力機械；而被保險汽車發生汽車
    交通事故，加害人有違反道路交通管理處罰條例第21條之規
    定而駕車者，保險人仍應依本法規定給付保險金，但得在給
    付金額範圍內，向加害人求償，強制汽車責任保險法第3條
    、第27條第1項第1款分別定有明文。又前開條文所稱之「求
    償」，應係名詞之誤用，保險人行使之權利應為代位權，故
    保險人得對加害人求償。經查，本件被告係違反道路交通安
    全規則第一百零六條第二款、第五款、第一百十四條第二款
    規定，乃應注意上述道路交通安全規定，而依當時狀況，並
    無不能注意之情事，竟疏不注意，以致肇事，並致被害人游
    爵榮死亡，被告應有過失。況本件經送臺灣省臺中市區車輛
    行車事故鑑定委員會鑑定及臺灣省車輛行車事故覆議鑑定委
    員會覆議結果，亦持相同看法，有鑑定意見書及覆議函可稽
    ，益證被告之行為有過失。被告經合法通知未到庭為任何聲
    明或答辯，視同自認。是被告之過失駕駛行為與被害人游爵
    榮之死亡結果間，具相當之因果關係，因而前開被保險汽車
    發生交通事故，而由保險人即原告依前開規定給付前開保險
    金0000000元，則原告依前開規定請求被告給付0000000元及
    法定利息，自屬有據，應予准許。
三、復按給付無確定期限者，依民法第229條第2項之規定，債務
    人於債權人得請求給付時，經其催告而未為給付，自受催告
    時起，負遲延責任；其經債權人起訴而送達訴狀者，與催告
    有同一效力。而遲延之債務，以支付金錢為標的者，債權人
    得請求依法定利率計算之遲延利息；應負利息之債務，其利
    率未經約定，亦無法律可據者，週年利率為百分之五。民法
    第233條第1項、第203條定有明文。又按以日、星期、月或
    年定期間者，其始日不算入。民法第120條第2項亦有規定。
    是原告請求被告給付0000000元之自起訴狀繕本送達翌日即
    94 年8月3日起至清償日止，按週年利率百分之5計算之利息
    ，自屬有據。
四、綜上所述，原告基於強制汽車責任保險法第27條第1項第1款
    規定之法律關係，請求被告給付0000000元，及自94年8月3
    日起至清償日止，按年息百分之5計算之利息部分，為有理
    由，應予准許。原告陳明願供擔保，聲請宣告假執行，核無
    不合，爰酌定相當擔保金額予以准許。
肆、據上論結：本件原告之訴，為有理由，爰依民事訴訟法第78
    條、第385條第1項前段、第390條，判決如主文。
中　　華　　民　　國　　94　　年　　11　  月    30　　日
                  民事第一庭    法　官　張惠立
一、上為正本係照原本作成。
二、如不服本判決，應於判決送達後二十日內，向本院提出上訴
    狀。（須按他造當事人之人數附繕本）。
三、提起上訴，應以上訴狀表明 (一) 對於第一審判決不服之程
    度，及應如何廢棄或變更之聲明，(二)上訴理由（民事訴訟
    法第四百四十一條第一項第三款、第四款），提出於第一審
    法院。
四、民事向第二審法院上訴，應依民事訴訟法第七十七條之十六
    、第七十七條之十三之規定，預納裁判費，本件上訴人提起
    上訴，自應依法繳納上訴裁判費，關於上訴裁判費計算式為
    新台幣十萬元以下部分為一千五百元、逾十萬元至一百萬元
    部分為每萬元一百六十五元、逾一百萬元至一千萬元部分為
    每萬元一百四十八點五元，逾一千萬元至一億元部分為每萬
    元一百三十二元（其畸零之數不滿萬元，以萬元計算）。
中　　華　　民　　國　　94　　年　　12　　月　　2　　日
                                書記官
